臺灣臺北地方法院刑事判決　　　　　　　100年度訴字第546號
公　訴　人　臺灣臺北地方法院檢察署檢察官
被　　　告　梁大鵬
上列被告因違反毒品危害防制條例案件，經檢察官提起公訴（10
0 年度毒偵字第1308號），嗣被告於準備程序進行中就被訴事實
為有罪之陳述，由本院裁定以簡式審判程序審理，判決如下：
    主  文
梁大鵬施用第二級毒品，累犯，處有期徒刑伍月；又施用第一級
毒品，累犯，處有期徒刑柒月，應執行有期徒刑拾月。
    事  實
一、梁大鵬前因施用毒品案件，經本院以96年度毒聲字第362 號
    裁定送觀察、勒戒後，認有繼續施用毒品之傾向，再經本院
    以97年度毒聲字第71號裁定令入戒治處所施以強制戒治，嗣
    因認無繼續強制戒治之必要，於民國97年10月27日停止戒治
    釋放出所，並由臺灣臺北地方法院檢察署檢察官以97年度戒
    毒偵字第219 號為不起訴處分確定。又因竊盜案件，經本院
    以96年度簡字第3906號判決判處有期徒刑6 月確定；再因竊
    盜案件，經本院以97年度易字第4號判決判處有期徒刑7月確
    定，上開2案件，並經本院以97年度聲字第667號裁定定應執
    行有期徒刑1年確定，於98年9月30日縮短刑期執行完畢。
二、詎其竟不知悔悟，復於前開強制戒治執行完畢後5 年內，再
    基於施用第二級毒品甲基安非他命（下稱甲基安非他命）之
    犯意，於100年3月22日某時許，在臺北市萬華區艋舺公園公
    共廁所內，以將甲基安非他命放入玻璃球內，燒烤產生煙霧
    而吸食之方式，施用甲基安非他命1 次；另基於施用第一級
    毒品海洛因（下稱海洛因）之犯意，於同年月23日某時許，
    在臺北市萬華區某旅社內，以針筒注射之方式，施用海洛因
    1 次。嗣因其為臺北市政府警察局萬華分局列管之行方不明
    治安顧慮人口，於同日晚間10時50分許為警查獲，並經採集
    其尿液送驗後，呈安非他命類、嗎啡陽性反應，而查獲上情
    。
三、案經臺北市政府警察局萬華分局報告臺灣臺北地方法院檢察
    署檢察官偵查起訴。
    理  由
一、本案被告梁大鵬所犯係死刑、無期徒刑、最輕本刑為3 年以
    上有期徒刑以外之罪，被告於準備程序中就被訴事實為有罪
    之陳述，經法官告知簡式審判程序之旨，並聽取公訴人、被
    告之意見後，本院認為適宜進行簡式審判程序，而依刑事訴
    訟法第273條之1第1項規定，裁定改用簡式審判程序。
二、前揭事實，業據被告於本院準備程序、審理時坦承不諱（見
    本院卷第49頁反面、第51頁反面）；且被告於上開時、地為
    警查獲後所採集之尿液經送鑑驗結果，呈安非他命類、嗎啡
    陽性反應，此有臺灣尖端先進生技醫藥股份有限公司100 年
    4月8日濫用藥物檢驗報告及臺北市政府警察局偵辦毒品案件
    尿液檢體委驗單各1 紙在卷可稽（見偵卷第10至11頁）；綜
    上，由前述相關書證之補強證據，足證被告上開任意性自白
    核與事實相符。又查被告因施用毒品案件，經本院以96年度
    毒聲字第362 號裁定送觀察、勒戒後，認有繼續施用毒品之
    傾向，再經本院以97年度毒聲字第71號裁定令入戒治處所施
    以強制戒治，嗣因認無繼續強制戒治之必要，於97年10月27
    日停止戒治釋放出所，並由臺灣臺北地方法院檢察署檢察官
    以97年度戒毒偵字第219 號為不起訴處分確定等情，有臺灣
    高等法院被告前案紀錄表1 份在卷可按，被告於強制戒治執
    行完畢釋放後5 年內再次違反毒品危害防制條例罪刑甚明。
    是本案事證明確，被告施用海洛因及甲基安非他命各1 次之
    犯行均堪以認定，應予依法論科。
三、按海洛因、甲基安非他命分別係毒品危害防制條例第2 條第
    2項第1款、第2 款所規定之第一級毒品、第二級毒品，不得
    非法持有、施用。被告非法持有該等毒品進而施用，核其所
    為，分別係犯毒品危害防制條例第10條第1 項之施用第一級
    毒品罪及同條第2 項之施用第二級毒品罪。被告持有第一級
    毒品及第二級毒品之低度行為，均已分別為施用之高度行為
    所吸收，不另論罪。被告所犯上開2 罪，犯意各別，行為互
    殊，應予分論併罰。又被告有如事實一所述科刑及執行紀錄
    ，有臺灣高等法院被告前案紀錄表可稽，其受有期徒刑執行
    完畢後，5年內故意再犯本案有期徒刑以上之2罪，為累犯，
    應依刑法第47條第1 項之規定，加重其刑。爰審酌被告前因
    施用毒品，歷經觀察、勒戒及強制戒治，惟仍未能戒絕毒癮
    ，復繼續沾染毒品惡習，竟再為本案施用毒品犯行，顯見其
    不思悔改，自制力亦顯不佳；惟另考量被告於犯後已能坦承
    犯行，而其施用毒品之行為於本質上係屬自我戕害行為，反
    社會性之程度應屬較低等一切情狀，分別量處如主文所示之
    刑，並定其應執行刑，以示懲儆。
據上論斷，依刑事訴訟法第273條之1第1項、第299條第1 項前段
，毒品危害防制條例第10條第1項、第2項，刑法第11條、第47條
第1項、第51條第5款，判決如主文。
本案經檢察官趙雪瑛到庭執行職務。
中    華    民    國   100    年    7     月    29    日
                  刑事第十三庭  法  官  陳君鳳
以上正本證明與原本無異。
如不服本判決應於收受送達後10日內向本院提出上訴書狀，並應
敘述具體理由；其未敘述上訴理由者，應於上訴期間屆滿後20日
內向本院補提理由書（均須按他造當事人之人數附繕）「切勿逕
送上級法院」。
                                書記官  楊湘雯
中    華    民    國   100    年    7     月    29    日
附錄本案論罪科刑法條：
毒品危害防制條例第10條
施用第一級毒品者，處6月以上5年以下有期徒刑。
施用第二級毒品者，處3年以下有期徒刑。